臺灣臺中地方法院刑事判決　　　　　　　95年度訴字第2950號
公　訴　人　臺灣臺中地方法院檢察署檢察官
被　　　告　己○○
　　　　　　　　　　之3
選任辯護人　吳莉鴦律師
上列被告因違反槍砲彈藥刀械管制條例案件，經檢察官提起公訴
（95年度偵字第13933號），本院判決如下：
    主    文
己○○未經許可寄藏其他可發射子彈具有殺傷力之改造槍枝，處
有期徒刑參年陸月，併科罰金新臺幣拾萬元，罰金如易服勞役，
以新臺幣壹仟元折算壹日。扣案之仿WALTHER廠PPK/S型半自動手
槍製造換裝土造金屬槍管而成具有殺傷力之改造手槍壹支 (含彈
匣壹個，管制編號0000000000號)及土造子彈伍顆，
均沒收。
    事  實
一、己○○於民國九十五年六月二十日凌晨約一時五十分許，在
    臺中市○○街與五順街口，受綽號「阿彬」之友人之託代為
    藏放仿WALTHER廠PPK/S型半自動手槍製造換裝土造金屬槍管
    而成具有殺傷力之改造手槍一支 (含彈匣一個，管制編號0
    000000000號)及具有殺傷力之土造子彈八顆後，
    當場應允收受藏放並將上揭具有殺傷力之槍、彈，插於衣服
    內腰際處，而未經許可，寄藏上開槍、彈。旋即步行離開現
    場約三十公尺時，適遇見甫從住處即臺中市○○街一五五號
    出來之友人何棟樑，二人乃在該屋門口聊天。旋因接獲線報
    而至現場查訪之警察，見二人於夜間在該處聊天乃上前欲予
    以盤查，己○○見有人走近則有意無意往旁邊移動，警察更
    覺可疑乃上前盤查背對警察之己○○並拍到己○○衣服內之
    槍枝，而當場在己○○身上扣得上開具有殺傷力之改造手槍
    一支 (含彈匣一個，管制編號0000000000號)及
    具有殺傷力之土造子彈八顆。
二、案經臺中市警察局第一分局報告臺灣臺中地方法院檢察署檢
    察官偵查起訴。
　　理  由
壹、證據能力方面：
(一)被告己○○之選任辯護人雖為被告辯護稱：依卷附搜索、扣
    押筆錄記載，本件係警察依刑事訴訟法第一百三十一條之一
    規定，經被告同意執行搜索而查獲。惟刑事訴訟法第一百三
    十一條同意搜索之要件，為須受搜索人出於自願性被搜索
    。受搜索人須具有行為能力。執行人員應出示證件，並
    將同意之意旨記明於筆錄。執行人員應於搜索前負告知義
    務。本件警員執行搜索時係著便服，且未出示證件，業經警
    員甲○○於審理中證陳在卷。且就外觀而言，亦看不出逮捕
    被告之人係刑警，亦經證人何棟梁於審理中證陳在卷。而依
    查獲地點為小巷內，無路燈照明，執勤警員計有三人，以當
    時正值三更半夜，被告突受不明人士自後抵住腰際，心中之
    恐懼不言而喻。本件警員搜索時既未出示證件，於查獲現場
    又未當場確認查獲物品，並拍照存證，則本件搜索顯違反法
    定程序。又縱被告有同意搜索，亦非出於自願，本件搜索所
    取得之證據，應無證據能力云云。
(二)按搜索，經受搜索人出於自願性同意者，得不使用搜索票。
    但執行人員應出示證件，並將其同意之意旨記載於筆錄，刑
    事訴訟法第一百三十一條之一定有明文。再按刑事訴訟，係
    以確定國家具體之刑罰權為目的，為保全證據並確保刑罰之
    執行，於訴訟程序之進行，固有許實施強制處分之必要，惟
    強制處分之搜索、扣押，足以侵害個人之隱私權及財產權，
    若為達訴追之目的而漫無限制，許其不擇手段為之，於人權
    之保障，自有未周。故基於維持正當法律程序、司法純潔性
    及抑止違法偵查之原則，實施刑事訴訟程序之公務員不得任
    意違背法定程序實施搜索、扣押；至於違法搜索、扣押所取
    得之證據，若不分情節，一概以程序違法為由，否定其證據
    能力，從究明事實真相之角度而言，難謂適當，且若僅因程
    序上之瑕疵，致使許多與事實相符之證據，無例外地被排除
    而不用，例如案情重大，然違背法定程序之情節輕微，若遽
    捨棄該證據不用，被告可能逍遙法外，此與國民感情相悖，
    難為社會所接受，自有害於審判之公平正義。因此，對於違
    法搜索、扣押所取得之證據，除法律另有規定外，為兼顧程
    序正義及發現實體真實，應由法院於個案審理中，就個人基
    本人權之保障及公共利益之均衡維護，依比例原則及法益權
    衡原則，予以客觀之判斷，亦即宜就(一)違背法定程序之程度
    。(二)違背法定程序時之主觀意圖（即實施搜索、扣押之公務
    員是否明知違法並故意為之）。(三)違背法定程序時之狀況（
    即程序之違反是否有緊急或不得已之情形）。(四)侵害犯罪嫌
    疑人或被告權益之種類及輕重。(五)犯罪所生之危險或實害。
    (六)禁止使用證據對於預防將來違法取得證據之效果。(七)偵審
    人員如依法定程序，有無發現該證據之必然性。(八)證據取得
    之違法對被告訴訟上防禦不利益之程度等情狀予以審酌，以
    決定應否賦予證據能力 (最高法院九十三年臺上字第六六四
    號判例意旨)。查，本件姑不論被告有在搜索扣押筆錄「依
    刑事訴訟法第一百三十一條之一經受搜索人同意執行搜索」
    欄內簽名並蓋用指印，有搜索扣押筆錄一份在卷可按 (見警
    卷第十一頁)。且警察於查獲本案時，並未拿出槍枝，且有
    向被告說明其等之警察身分，業據證人甲○○於審理中結證
    明確 (見本院卷第七○頁)，另證人乙○○於審理中亦結證
    稱：刑警逮捕被告時有說是刑警等語 (見本院卷第六二頁)
    。又本件查獲時，並非只有被告一人在場，被告之友人乙○○當時亦全程在場，並同有遭警盤查，且查獲地即在乙○○
    住處外，亦經乙○○於審理中結證明確。再者，本件是警察
    於盤查被告時，拍到被告腰際察覺有異，並即發現為槍枝，
    而予以查扣，業經證人甲○○於審理中結證在卷。是核諸上
    揭警察搜索查扣本案槍彈之過程，尚難認警察機關係屬惡意
    、恣意違法取證。是警察機關實施該搜索時於程序上縱非全
    無瑕疵可指，惟該取證行為並不因此導致人身自由之保護被
    終局破壞，使用該證據亦不因此加深或擴大損害，警察機關
    違法之程度尚屬輕微，且從基本人權保障與社會安全保障兩
    個理念相調和之方向考量，並依比例原則及法益權衡原則斟
    酌此違法程序所侵害被告權益之輕重、上開證物對被告訴訟
    上防禦不利益之程度及持有改造槍枝及子彈將造成社會治安
    動盪不安之危險等各種情形，為避免僅因上開程序上非重大
    之瑕疵，致使與事實相符之證據即本案搜索所查扣之物無例
    外地被排除，而使發現實體真實之目的不達，導致社會安全
    保障發生嚴重疏漏等情，本院因認將上開時地搜索所得證物
    作為認定事實之依據，尚不違反憲法保障人身自由之基本精
    神，爰仍將之作為裁判之基礎，先此指明。
貳、實體方面：
一、訊據被告己○○固對其於上開時地遭警盤查，為警在其身上
    扣得前揭具有殺傷力之槍、彈之事實坦承不諱，惟矢口否認
    有何寄藏槍、彈犯行，辯稱略以：伊與丙○認識十幾年，但
    中間有段時間沒有聯絡，因為有打架，案發前約十天，丙○
    有打電話來道歉，說他不對並約伊談話。伊之前與丙○有經
    常往來，是一起喝酒的酒伴，約四、五天即喝一次，都是到
    酒店喝比較多，每次花費約一萬餘元，先後約有二十次，其
    中除伊曾付過三、四次外，其餘均是丙○付錢。伊是遭綽號
    「阿彬」之丙○陷害。柯敏於為警查獲當日凌晨約一時三十
    分至四十分許，打電話予伊說有話要對伊說，伊當時在友人
    庚○○位於臺中市○○街與柳川東街口住處喝酒，乃至臺中
    市○○街與五順街口與丙○會面，丙○抵達該路口後即硬將
    手槍塞到伊身體後面，並稱要與別人說話，十分鐘後就回來
    ，伊說不要，丙○仍開車離開現場云云。然查：
(一)上揭犯罪事實，業據被告於警詢及偵查中坦承不諱，復經證
    人乙○○、證人即查獲本案之警察甲○○、丁○○、戊○○
    到庭結證在卷，並有扣案之改造手槍一支 (含彈匣一個，管
    制編號0000000000號)及土造子彈八顆可資佐證
    。且扣案之改造手槍一支及土造子彈八顆，經送請內政部警
    政署刑事警察局鑑定結果，認扣案改造手槍一支係仿WALTHE
    R廠PPK/S型半自動手槍製造換裝土造金屬槍管而成具有殺傷
    力之改造手槍，機械性能良好，可擊發適用子彈，具有殺傷
    力；扣案之子彈八顆，認均係土造子彈，均具七. 九MM之土
    造金屬彈頭，經採樣三顆試射，可擊發，認均具殺傷力，有
    該局九十五年八月二日刑鑑字第○九五○○九五八四一號槍
    彈鑑定書一份在卷可憑。
(二)被告嗣於審理中雖改以上揭情詞置辯，並提出丙○所傳之簡
    訊為證。惟查：
(1)被告於警詢中先係明確陳明：「 (扣案槍彈)是一位綽號叫阿
   彬之男子給我。」、「我不知道 (阿彬之真實姓名)，..，我
   現在無法主動找到他。」、「.. 阿彬將該槍枝及子彈交給我
   ，叫我拿去藏。」、「 (阿彬將槍枝給你有何代價？)沒有。
   」、「 (持有該槍枝是要做何用途？)沒有，『是幫朋友藏放
   』。」、「 (以上所說是否實在？有無補充意見？)全部實在
   ，沒有。」等語，並於偵查中再度向檢察官直承犯行，未有
   一語提及係遭丙○或阿彬陷害情事。參之，被告如真係於案
   發前有與被告打架，復係丙○在被告「不同意」情形下，硬
   將扣案槍、彈，塞在被告身後腰際處，則被告何以不於警詢
   及偵查中說明此節，反向警察及檢察官承認犯行。又被告如
   係交保後始知遭丙○陷害，於警詢及偵查中尚在迴護丙○，
   則被告亦儘可向警察及檢察官隱瞞丙○身分，直接說明遭真
   實姓名不詳之阿彬硬塞槍、彈，其並未同意寄藏即可，又何
   以一方面向警察及檢察官供承犯行，一方面竟又向內勤檢察
   官供出阿彬之電話號碼為0000000000及「000
   0000000」等語，而使檢察官能輕易追查出丙○身分(
   查上開二支電話均係丙○以真實姓名年籍申請使用，有申請
   書二份在卷可稽，詳見本院卷第三九頁及第四二頁)，並於交
   保後即因故積極尋找丙○出面，要求何銘交付自白書，並顯
   然引起丙○不滿，此觀諸被告所提出丙○所傳簡訊中，時間
   最早者之內容記載：「不用找我，我時候到了，我自然會找
   你，..。」等語 (見本院卷第七六頁)，緊接著之簡訊內容亦
   載稱：「.. 我若沒死，一定會去找到...。」、「不用再打
   了，我知道你想說什麼...。」、「你知道嗎，我有多恨你，
   你知道嗎，我若是沒死，我一定去找你..。」等語。之後又
   傳內容為「阿為 (被告綽號)將所有的事都往我身上『推』，
   你交待的，我一定辦的到，我欠你的這輩子沒辦法還，那就
   等下輩子，..，。」、「.. 你要你的自白書跟錄音帶...。
   」、「阿惟你是真的要我這份自白書，還是想把騙出來，好
   好的處理，真的，你假如很需要我的自白書，麻煩你傳個簡
   訊，我現在真的不敢跟你見面。」等語即明 (見本院卷第八
   一頁至八七頁)。
(2)被告於準備程序時係辯稱：「 (阿彬當時為何將槍枝交給你
   ？)他說寄放一下，馬上要拿回去，硬把槍塞給我，人就跑了
   ，我並沒有同意，他就跑掉了。」、「 (之後你如何處理？)
   我在旁邊暗處小便，就被警察逮捕，我並沒有離開原來的地
   方。」、「 (阿彬把槍彈塞給你之後，多久為警逮捕？)約五
   分鐘。」、「 (五分鐘期間作何事？)我在那邊和朋友何棟樑
   聊天，認識十幾年了，..。」；「 (阿彬把槍彈交給你時，
   何棟樑有無在旁邊？)有，可是距離我們二、三十公尺，阿彬
   約我在五順街與五常街口，何棟樑當時是在五順街一佰五十
   五號，二地相隔約三十公尺。」、「 (認識阿彬多久？)十幾
   年了，但中間有一段時間沒有聯絡，是在去年約五、六月間
   才又開始聯絡。」、「 (剛才供稱都沒有離開就為警查獲，
   五順街一五五5號距離路口約三十公尺，如此供述顯有矛盾，
   實情為何？)當天我原來在謝州送家裡喝酒，阿彬打電話叫我
   出去說要講話，約在五常街與五順街口，阿彬是在六月二十
   日一時三十分至四十分左右打我0000000000電話
   來給我，電話中叫我出去，說有事情要說，『阿彬過來之後
   』就硬塞一把槍給我，說寄藏一下，『說半個小時就回來拿
   ，但他並沒有經過我同意，人就跑掉了』，我看到何棟樑在
   二、三十公尺，我就走過去和他交談，我一時尿急就跑去尿
   尿，警察就從背後逮捕我。」、「 (阿彬如何將槍彈塞給你
   ？)他把槍彈塞到我身體後面，『人馬上跑走』。」云云；嗣
   於審理中則辯稱：「 (到這個地點時，阿彬是否已經到了？)
   我到那邊時，阿彬已經到了。」、「 (阿彬在現場除了交槍
   彈給你之外，有無說什麼？)他說『跟別人說一下話，他十分
   鐘之後就回來』，我說不要，他就開車跑掉了。」云云。核
   被告對於丙○「硬塞槍」之過程，先則僅稱丙○未經伊同意
   即將槍塞予伊，旋即跑掉云云，嗣又改稱：伊「說不要」，
   丙○就開車跑掉云云。且就丙○當時究係說半個小時就回來
   拿，抑或說十分鐘就回來一節，所辯亦先後有所不一。
(3)本案確係丙○提供線報予警察，始為警循線查獲，業據證人
   即警員丁○○於審理中到庭結證屬實，並有丙○與丁○○之
   電話通聯紀錄在卷可憑，固足認被告辯稱伊係遭丙○陷害 (
   應為檢舉)等語並非全屬虛詞。惟核諸被告所提出之簡訊內容
   (見本院卷七六至第九六頁)，固有丙○對被告表示歉意並提
   到「... 我不知該從何說起，我竟然為了幾萬元出賣朋友，
   .. .，我現在後悔也來不及，早知當初會這樣，我真的不是
   人.. 請原諒我。」等語 (見本院卷第八九至九○頁)，惟並
   無一語係承認扣案槍彈是丙○交予被告，並委託被告寄藏。
   因此，依照上開簡訊內容至多僅能推認丙○可能係因圖檢舉
   獎金而提供線報予警察，使警察查獲被告，而向被告道歉。
(4)此外，縱認本件真係丙○為圖檢舉獎金而一方面請被告代為
   藏放扣案槍彈，一方面又向警察告發，惟觀諸被告於警詢中
   尚隱瞞丙○之真實身分一節，足認被告至遲於警詢時尚在迴
   護丙○，益徵被告於丙○交付扣案槍彈時，被告主觀上顯然
   願意幫丙○藏放槍、彈，並進而於為警查獲後猶為丙○隱瞞
   。又從丙○方面而言，其主觀上顯亦認識被告對丙○仍至為
   信任，否則豈有將威力強大之槍枝交予對己生有嫌隙之被告
   ，又如何能確定被告會收受扣案槍枝，並事先向警通報。再
   佐以被告於警詢中係向警直承：伊係幫朋友藏槍等語，益證
   被告當時在主觀上並未察覺有何異樣，而確實有收受扣案槍
   、彈，幫丙○藏放、保管該等槍、彈之犯意無疑。被告嗣於
   審理中始翻異前詞，辯稱其無寄藏扣案槍、彈之故意云云，
   要難憑採。是本件縱然如被告所辯係丙○為圖檢舉獎金而一
   方面請被告代為藏放扣案槍彈，一方面又向警察告發，伊係
   遭「丙○」陷害，惟被告於寄藏扣案槍、彈時，既不知此情
   而在主觀上確實具有為丙○寄藏扣案槍、彈之犯意，自無礙
   於被告本案犯行之成立，附此指明。又丙○自九十五年十月
   二十四日起，即分別遭臺灣臺中地方法院檢察署及本院另案
   發布通緝在案，有臺灣高等法院被告全國通緝紀錄表及在監
   在押查詢表各一份在卷可憑。另丙○於傳予被告之簡訊亦一
   再表示不會出面與被告見面，並表明不會再留在臺中等語，
   復經本院傳訊無著。惟被告此部分有關丙○云云之辯解，既
   無礙於被告犯行之成立，本院因認並無再予傳訊調查之必要
   ，附此指明。
(三)所上所述，被告所辯要難採信，顯係臨訟卸責之詞，委無足
    採。本案事證明確，被告犯行堪以認定。
二、查，被告行為後，刑法第二條、第十一條、第四十二條第三
    項、第三十八條，均於九十四年二月二日修正公布，並自九
    十五年七月一日起施行，且 (一)修正後刑法第二條第一項
    規定，已將新舊法律適用之「從新從輕」原則，改採「從舊
    從輕」原則，而此規定僅係規範行為後法律變更所生新舊法
    律比較適用之準據法，並非實體刑罰法律，自不生行為後法
    律變更之比較適用之問題，應逕行適用新法第二條第一項之
    規定，為「從舊從輕」之比較。又修正後刑法第十一條係增
    訂刑法於其他法律有「保安處分」之規定者，亦適用之，亦
    無關犯罪行為可罰性之變更，亦應逕行適用新法第十一條之
    規定。(二)刑法第四十二條第三項關於易服勞役之折算標準
    及期限已有修正，因屬科刑規範事項之變更，其折算標準為
    裁判時所應諭知，自有就新舊法規定比較之必要，然因新舊
    刑法對易服勞役之折算標準，及易服勞役期限，規定各有不
    同，利與不利之情形互見，應就新舊法之規定綜合比較，以
    決定適用最有利於行為人之法律。本案槍砲彈藥刀械管制條
    例第八條第四款之併科新臺幣七百萬元以下，依新刑法第三
    十三條第五款規定，「罰金新臺幣一千元以上，以百元計算
    之」，較舊法所定罰金最低額為銀元一元即新臺幣三元以上
    為重，依刑法第二條第一項規定，雖以舊法為有利於被告。
    然被告犯罪時之刑法第四十二條第二項規定：罰金易服勞役
    以一元以上三元以下折算一日。上開易服勞役之折算標準，
    依修正前罰金罰鍰提高標準條例第二條前段（現已刪除）規
    定，就其原定數額提高為一百倍折算一日，即為以銀元一百
    元以上三百元以下折算一日，經折算為新臺幣後，為以新臺
    幣三百元以上九百元以下折算一日。惟九十五年七月一日修
    正公布施行之刑法第四十二條第三項規定：罰金易服勞役以
    新臺幣一千元、二千元或三千元折算一日。比較修正前後之
    易服勞役折算標準，以九十五年七月一日修正公布施行後之
    規定，較有利於受刑人，則應依刑法第二條第一項前段，適
    用修正後刑法第四十二條第三項規定，定其折算標準。是綜
    合上述各條文修正前、後之比較，揆諸最高法院決議及修正
    後刑法第二條第一項前段、但書規定之「從舊從輕」原則，
    因被告所犯，雖依修正前刑法第三十三條第五款規定，其法
    定得予科處之罰金刑最低額度較低，但因本件未對被告併科
    予罰金最低刑，對被告不生實質之影響，而依修正後刑法第
    四十二條第三項前段規定，其易服勞役之折算標準較高，綜
    其全部罪刑之比較，本件自應一體適用被告行為後之法律，
    即修正後刑法之相關規定予以論處。再者，刑法第三十八條
    第三項修正前規定：「第一項第二款、第三款之物，以屬於
    『犯人』者為限，得沒收之。但有特別規定者，依其規定。
    」，修正後雖規定為：「第一項第二款、第三款之物，以屬
    於『犯罪行為人』者為限，得沒收之。但有特別規定者，依
    其規定。」，惟此部分修正對被告而言本無有利、不利問題
    。且按沒收為從刑，與主刑有從屬關係，倘主刑與從刑均已
    修正，經依刑法第二條第一項就主刑比較結果，應適用最有
    利之修正前舊法時，依從刑附屬於主刑之原則，自不得就新
    舊法予以割裂適用，應一律適用修正前之舊法 (最高法院九
    十年度臺上字第四五二六號、一七三一號判決意旨參照)。
    本件主刑部分既應適用修正後刑法規定，依據上開說明，就
    沒收部分亦應依修正後刑法第三十八條第一項第一款規定宣
    告沒收。
三、核被告己○○所為，係犯槍砲彈藥刀械管制條例第八條第四
    項之未經許可寄藏其他可發射子彈具有殺傷力之槍枝罪，及
    同條例第十二條第四項之寄藏具有殺傷力子彈罪。又寄藏與
    持有，均係將物置於自己實力支配之下，僅寄藏必先有他人
    之持有行為，而後始為之受寄代藏而已，故寄藏之受人委託
    代為保管，其保管之本身，亦屬持有，不過，此之持有係受
    寄之當然結果，自宜僅就寄藏行為為包括之評價，不應另就
    持有予以論罪（最高法院七十四年臺上字第三四○○號判例
    參照）。再被告同時地寄藏上開槍、彈之行為，係以一行為
    觸犯數罪名，屬想像競合犯，應依刑法第五十五條規定，從
    一重之未經許可寄藏可發射子彈具有殺傷力之改造手槍罪處
    斷。爰審酌被告無視法律之禁止，於此社會治安日益惡化之
    際，猶寄藏上開具殺傷力之改造槍枝及子彈，危害社會治安
    甚鉅，寄藏本件改造手槍及子彈之時間甚短，亦未造成實害
    ，及被告犯罪後初能直承犯行，嗣又矢口否認犯行，難認有
    何悔意之態度等一切情狀，量處如主文所示之刑，並依修正
    後刑法第四十二條第三項規定 (有關新舊法比較適用理由詳
    後述)，就所處罰金刑部分諭知易服勞役之折算標準。又扣
    案仿WALTHER廠PPK/S型半自動手槍製造換裝土造金屬槍管而
    成具有殺傷力之改造手槍一支 (含彈匣壹個，管制編號00
    00000000號)，及扣案具殺傷力未經試射之五顆土
    造子彈，均係違禁物，均應依修正後刑法第三十八條第一項
    第一款規定宣告沒收。至上開扣案原具殺傷力嗣經內政部警
    政署刑事警察局鑑定時試射之土造彈三顆，既均已失子彈之
    效能，均不再具有殺傷力，均已失其違禁物之性質，爰不再
    予宣告沒收，附此指明。
據上論斷，應依刑事訴訟法第二百九十九條第一項前段，槍砲彈
藥刀械管制條例第八條第四項、第十二條第四項，刑法第二條第
一項但書、第十一條前段、第五十五條、刑法第四十二條第三項
、第三十八條第一項第一款，判決如主文。
中　　華　　民　　國　　96　　年　　1　　月　　11　　日
                  刑事第十庭    審判長法　官　郭瑞祥
                                      法　官　黃炫中
                                      法　官  江奇峰
上正本證明與原本無異。
如不服本判決，應於送達後十日內向本院提出上訴狀（須附繕本
），上訴於臺灣高等法院臺中分院。
                                      書記官  陳美年
中　　華　　民　　國　　96　　年　　1　　月　　11　　日
附錄論罪科刑法條
槍砲彈藥刀械管制條例第8條未經許可，製造、販賣或運輸鋼筆
槍、瓦斯槍、麻醉槍、獵槍、空氣槍或第4條第1項第1款所定其
他可發射金屬或子彈具有殺傷力之各式槍砲者，處無期徒刑或5
年以上有期徒刑，併科新臺幣1千萬元以下罰金。
未經許可，轉讓、出租或出借前項所列槍枝者，處5年以上有期
徒刑，併科新臺幣1千萬元以下罰金。
意圖供自己或他人犯罪之用，而犯前二項之罪者，處無期徒刑或
7年以上有期徒刑，併科新臺幣1千萬元以下罰金。
未經許可，持有、寄藏或意圖販賣而陳列第1項所列槍枝者，處3
年以上10年以下有期徒刑，併科新臺幣700萬元以下罰金。
第 1 項至第 3 項之未遂犯罰之。
槍砲彈藥刀械管制條例第12條未經許可，製造、販賣或運輸子彈
者，處1年以上7年以下有期徒刑，併科新臺幣500萬元以下罰金
。
未經許可，轉讓、出租或出借子彈者，處6月以上5年以下有期徒
刑，併科新臺幣300萬元以下罰金。
意圖供自己或他人犯罪之用，而犯前二項之罪者，處3年以上10
年以下有期徒刑，併科新臺幣700萬元以下罰金。
未經許可，持有、寄藏或意圖販賣而陳列子彈者，處5年以下有
期徒刑，併科新臺幣300萬元以下罰金。
第 1 項至第 3 項之未遂犯罰之。
